【裁判字號】    99,審訴,359
【裁判日期】    990622
【裁判案由】    違反毒品危害防制條例等
【裁判全文】
臺灣新竹地方法院刑事判決             99年度審訴字第359號
公  訴  人  臺灣新竹地方法院檢察署檢察官
被      告  乙○○
            甲○○
上列被告等因違反毒品危害防制條例等案件，經檢察官提起公訴
（99年度偵字第1525號、99年度毒偵字第363 號、第366 號、第
405 號、第421 號、第553 號、第684 號），本院合議庭評議改
依簡式審判程序審理，並判決如下：
    主  文
乙○○共同犯竊盜罪，累犯，處有期徒刑肆月；又共同犯竊盜罪
，累犯，處有期徒刑肆月；又施用第一級毒品，累犯，處有期徒
刑柒月，扣案之注射針筒壹支，沒收之；又施用第一級毒品，累
犯，處有期徒刑柒月。應執行有期徒刑壹年伍月。扣案之注射針
筒壹支，沒收之。
甲○○共同犯竊盜罪，累犯，處有期徒刑肆月；又共同犯竊盜罪
，累犯，處有期徒刑肆月；又施用第一級毒品，累犯，處有期徒
刑柒月；又施用第一級毒品，累犯，處有期徒刑柒月；又施用第
一級毒品，累犯，處有期徒刑柒月；又施用第一級毒品，累犯，
處有期徒刑柒月。應執行有期徒刑貳年肆月。
    事  實
一、乙○○前於民國96年間，因竊盜案件，經本院日以96年度竹
    簡字第460 號判決判處拘役50日確定；又於同年間，因共同
    竊盜案件，經本院以96年度竹東簡字第45號判決分別判處拘
    役40日、40日，應執行拘役75日確定；又於同年間，因竊盜
    案件，經本院以96年度竹簡字第773 號判決判處拘役50日確
    定；上開各罪再經本院以96年度聲減字第1358號定分別減為
    拘役25日、20日、20 日 、25日，並定應執行刑拘役85日(甲)
    確定。又於同年間，因竊盜案件，經本院以96年度易字第58
    9 號判決判處有期徒刑4 月，減為有期徒刑2 月確定；又於
    同年間，因竊盜案件，經本院以96年度易字第572 號判決分
    別判處有期徒刑4 月（共5 罪），減為有期徒刑2 月 （共5
    罪）、4 月（共2 罪），應執行有期徒刑1 年確定；又於同
    年間，因竊盜案件，經本院以97年度易字第18號判決分別判
    處有期徒刑4 月、2 月，應執行有期徒刑5 月確定；又於同
    年間，因竊盜案件，經本院以97年度易字第90號判決判處有
    期徒刑7 月，減為有期徒刑3 月又15日確定；前開各罪復經
    本院以97年度聲字第587 號裁定定應執行刑有期徒刑1 年10
    月確定(乙)。嗣(甲)(乙)經接續執行，於98年5 月22日縮刑假釋出
    監，所餘刑期交付保護管束，並於98年9 月12日縮刑期滿，
    假釋未經撤銷以已執行完畢論。
二、乙○○前於96年間，因初犯施用第一級毒品案件，經本院於
    以96年度毒聲字第132 號裁定送觀察、勒戒後，認無繼續施
    用毒品之傾向，於96年9 月21日執行完畢釋放出所，經臺灣
    新竹地方法院檢察署檢察官以96年度毒偵緝字第299 號、第
    440 號、第833 號為不起訴處分確定。
三、甲○○前於96年間，因竊盜案件，經本院以96年度易字第34
    5 號判決判處有期徒刑10月，減為有期徒刑5 月確定；又於
    同年間，因竊盜案件，經本院以96年度易字第572 號判決判
    處有期徒刑5 月（共2 罪），減為有期徒刑2 月又15日（共
    2 罪），應執行有期徒刑5 月確定；又於同年間，因共同竊
    盜案件，經本院以96年度易字第679 號判決判處有期徒刑6
    月（共2 罪），其中1 罪減為有期徒刑3 月，應執行有期徒
    刑9 月確定。上開各罪，經本院以97年聲字369 號裁定定應
    執行刑有期徒刑1 年5 月確定，於98年4 月6 日縮刑期滿執
    行完畢。
四、甲○○前於96年間，因初犯施用第一級毒品案件，經本院於
    以96年度毒聲字第283 號裁定送觀察、勒戒後，認無繼續施
    用毒品之傾向，於96年12月11日執行完畢釋放出所，經臺灣
    新竹地方法院檢察署檢察官以96年度毒偵字第1085號為不起
    訴處分確定。
五、詎其2人猶不知悔改，分別為下列犯行：
（一）共同基於意圖為自己不法所有之竊盜犯意聯絡及行為分擔
      ，分別於98年10月6 日中午某時許、98年12月17日14時許
      ，在新竹縣竹東鎮○○路90號對面之某工地、新竹縣竹北
      市○○○路「新家華建築有限公司（下稱新家華公司）」
      之工地，徒手竊取由「林同棪工程顧問股份有限公司（下
      稱林同棪公司）」保管之鋼筋鐵材約220 公斤、新家華公
      司所有鐵管鐵材約160 公斤，2 次得手後，均由乙○○駕
      駛車號GI- 7407號自用小客車搭載甲○○共同運至新竹市
      「倫成企業社」資源回收場變賣予不知情之吳榮泰，所得
      款項均由其2 人朋分花用。
（二）乙○○復基於施用第一級毒品海洛因之犯意，分別於附表
      一所示之時地，以將第一級毒品海洛因加水稀釋置入注射
      針筒施打靜脈之方式，施用第一級海洛因毒品2 次。
（三）甲○○復基於施用第一級毒品海洛因之犯意，分別於附表
      二所示之時地，以將第一級毒品海洛因摻入香煙內點燃吸
      食之方式，施用第一級海洛因毒品4 次。嗣乙○○、甲○
      ○分別為警持拘票拘提到案，乙○○主動於99年1 月21日
      向員警坦承上揭2 次竊盜犯行，而自願接受裁判，員警並
      於99年1 月21日查扣乙○○所有之注射針筒1 支，並2 次
      採集其尿液送驗，始查悉乙○○上揭犯行，另經警4 次採
      集甲○○之尿液送驗，而悉上情。
六、案經新竹市警察局移送、新竹縣政府警察局竹東分局、內政
    部警政署保安警察第二總隊第三大隊第一中隊報告臺灣新竹
    地方法院檢察署檢察官偵查起訴。
    理  由
一、被告乙○○、甲○○所犯刑法第320 條第1 項竊盜罪及毒品
    危害防制條例第10條第1 項施用第一級毒品罪，均非為死刑
    、無期徒刑、最輕本刑為3 年以上有期徒刑之罪或高等法院
    管轄第一審案件，其於準備程序進行中先就被訴事實為有罪
    之陳述，本院認為合於刑事訴訟法第273 條之1 第1 項之規
    定，裁定進行簡式審判程序，先予敘明。
二、認定犯罪事實所憑之證據及理由：
（一）被告乙○○、甲○○分別於警詢、檢察官訊問及本院準備
      程序、簡式審判程序訊問時，均坦白承認。
（二）證人吳球堅、黃智偉分別於警詢、檢察官訊問時證述遭竊
      之情節。
（三）證人吳榮泰於警詢、檢察官訊問時證述，證明上開事實欄
      五、（一）所示之時間，被告等確有變賣鐵管、鋼筋與倫
      成企業社之事實。
（四）便條紙1 頁（其上有便條紙2 紙、 「倫成企業社」名片1
      紙」）、照片10張，足資佐證。
（五）新竹市警察局刑事警察大隊搜索扣押筆錄、扣押物品目錄
      表、臺灣尖端先進生技醫藥股份有限公司報告日期2010/0
      1/27、報告序號竹偵二-6之濫用藥物檢驗報告、臺灣檢驗
      科技股份有限公司報告日期2010/3/3、報告編號UL/2010/
      20381 之濫用藥物檢驗報告、新竹市警察局毒品犯罪嫌疑
      人尿液採驗作業管制紀錄、毒品人口到場採尿名冊各1 紙
      ，證明被告乙○○有施用第一級毒品之事實。
（六）臺灣檢驗科技股份有限公司報告日期2009/11/18、報告編
      號UL/2009/B0095 之濫用藥物檢驗報告、臺灣檢驗科技股
      份有限公司報告日期2009/12/15、報告編號UL/2009/C009
      1 之濫用藥物檢驗報告、臺灣檢驗科技股份有限公司報告
      日期2010/1/27 、報告編號UL/2010/10485 之濫用藥物檢
      驗報告、臺灣尖端先進生技醫藥股份有限公司報告日期20
      10/02/24、報告序號偵二-1之濫用藥物檢驗報告、尿液鑑
      驗代碼對照表、新竹市警察局毒品犯罪嫌疑人尿液採驗作
      業管制紀錄各1 紙、毒品人口到場採尿名冊2 紙，證明被
      告甲○○有施用第一級毒品之事實。
三、論罪科刑之理由：
（一）核被告乙○○就事實欄五、（一）所為，分別係犯刑法第
      320 條第1 項之竊盜罪；就事實欄五、（二）所為，分別
      係犯毒品危害防制條例第10條第1 項之施用第一級毒品罪
      。其施用前持有第一級毒品海洛因之低度行為，應為施用
      之高度行為所吸收，不另論罪。
（二）核被告甲○○就事實欄五、（一）所為，分別係犯刑法第
      320 條第1 項之竊盜罪；就事實欄五、（三）所為，分別
      係犯毒品危害防制條例第10條第1 項之施用第一級毒品罪
      。其施用前持有第一級毒品海洛因之低度行為，應為施用
      之高度行為所吸收，不另論罪。
（三）被告乙○○、甲○○就事實欄五、（一）部分，均有犯意
      之聯絡及行為之分擔，均為共同正犯。
（四）被告乙○○所犯2 次竊盜犯行、2 次施用第一級毒品犯行
      ；被告陳錦所犯2 次竊盜犯行、4 次施用第一級毒品犯行
      ，均係犯意各別、行為互殊，均應予分論併罰。
（五）被告乙○○、甲○○分別有詳如事實欄一、三所示之前科
      紀錄，有臺灣高等法院被告前案紀錄表各1 份在卷可憑，
      被告乙○○、甲○○均於受有期徒刑執行完畢後5 年內，
      再犯本件有期徒刑以上刑之上開各罪，均為累犯，均應依
      法加重其刑。
（六）被告乙○○就事實欄五、（一）犯罪事實，係在員警查獲
      其涉犯事實欄五、（二）犯行時，主動告知並表示願意接
      受裁判，被告乙○○對於未發覺之犯罪自首而接受裁判，
      符合自首要件，得依刑法第62條前段規定減輕其刑。刑有
      加重及減輕事由，爰依刑法第71條規定，先加後減之。
（七）爰審酌被告2 人經執行觀察勒戒後，仍未能戒除毒癮，再
      次施用第一級毒品海洛因，顯然自制力薄弱，無拒用毒品
      之決心，且被告2 人前有多次竊盜前科，均素行不佳，竟
      仍不思悔改，再次竊取他人財物供己所用之犯罪動機及目
      的，其所為顯不尊重他人之財產法益，殊值譴責，惟念及
      其所為係戕害自身身心健康、犯後坦承犯行已知悔悟暨其
      行竊手段尚屬平和等一切情狀，分別量處如主文所示之刑
      ，並定其應執行之刑。
（八）扣案之注射針筒1 支，為被告乙○○所有且係供其施用第
      一級毒品所用之物，業據其供承在卷，爰依刑法第38條第
      1 項第2 款之規定沒收之。至扣案之行動電話1 支，雖係
      被告乙○○所有，惟非供其犯上開施用第一級毒品犯行所
      用之物，業據其於本院訊問時供承在卷（見本院卷），亦
      非違禁物，爰不予宣告沒收，併此敘明。
四、適用法律：
（一）刑事訴訟法第273條之1、第299條第1項前段。
（二）毒品危害防制條例第10條第1項。
（三）刑法第11條、第28條、第320 條第1 項、第47條第1 項、
      第51條第5 款、第62條前段、第38條第1項第2款。
本案經檢察官黃英彥到庭執行職務。
中    華    民    國    99    年    6     月    22    日
                        刑事第九庭  法  官  魏瑞紅
以上正本證明與原本無異。
如不服本判決應於收受本判決後10日內向本院提出上訴書狀，上
訴書狀應敘述具體理由。上訴書狀未敘述上訴理由者，應於上訴
期間屆滿後20日內補提理由書狀於本院( 均須按他造當事人之人
數附繕本 )「切勿逕送上級法院」。
                                    書記官  劉雅文
中    華    民    國    99    年    6     月    23    日
附錄本案論罪科刑所適用法條全文：
毒品危害防制條例第10條第1項
施用第一級毒品者，處6月以上5年以下有期徒刑。
刑法第320條第1項
意圖為自己或第三人不法之所有，而竊取他人之動產者，為竊盜
罪，處 5 年以下有期徒刑、拘役或 5 百元以下罰金。
附表一：
 ┌─┬───────────┬────────────┐
 │  │日期、時間            │地點                    │
 ├─┼───────────┼────────────┤
 │1 │99年1 月21日15時50分許│新竹縣竹東鎮○○路301 巷│
 │  │在警局採尿時起往前回溯│6弄3號2樓206號房        │
 │  │26小時內之某時。      │                        │
 ├─┼───────────┼────────────┤
 │2 │99年2 月8 日11時55分許│新竹市○○路某處        │
 │  │在警局採尿時起往前回溯│                        │
 │  │26小時內之某時。      │                        │
 └─┴───────────┴────────────┘
附表二：
 ┌─┬───────────┬────────────┐
 │  │日期、時間            │地點                    │
 ├─┼───────────┼────────────┤
 │1 │98年（起訴書誤載為99年│新竹市○區○○路1 段285 │
 │  │）10月29日19時30分許在│巷2弄25號               │
 │  │警局採尿時起往前回溯26│                        │
 │  │小時內某時。          │                        │
 ├─┼───────────┼────────────┤
 │2 │98年11月25日17時25分許│新竹市○區○○路1 段285 │
 │  │在警局採尿時起往前回溯│巷2弄25號               │
 │  │26小時內某時。        │                        │
 ├─┼───────────┼────────────┤
 │3 │99年1 月6 日7 時30分許│新竹市○區○○路1 段285 │
 │  │在警局採尿時起往前回溯│巷2弄25號               │
 │  │26小時內某時。        │                        │
 ├─┼───────────┼────────────┤
 │4 │99年2 月4 日16時10分許│新竹市○區○○路1 段285 │
 │  │在警局採尿時起往前回溯│巷2弄25號               │
 │  │26 小 時內某時。      │                        │
 └─┴───────────┴────────────┘

司法院資訊處製作；財團法人民間司法改革基金會備份。
